【裁判字號】    98,訴,1397
【裁判日期】    990318
【裁判案由】    偽造文書等
【裁判全文】
臺灣屏東地方法院刑事判決              98年度訴字第1397號
公  訴  人  臺灣屏東地方法院檢察署檢察官
被      告  乙○○
上列被告因偽造文書等案件，經檢察官提起公訴（98年度偵緝字
第178 號），本院判決如下：
    主  文
乙○○犯如附表一所示之罪，各處如附表一所載之刑。應執行有
期徒刑年陸月。對帳單自取簽收表上偽造之「丙○○」署押陸
枚均沒收。
    事  實
一、乙○○原係設在屏東縣屏東市○○路188 號3 樓「台証綜合
    證券股份有限公司屏東分公司」（後變更為凱基證券股份有
    限公司屏東分公司合併，下稱凱基證券公司）營業員，受客
    戶委託代為處理股票買賣事宜，係從事業務之人，丙○○則
    為乙○○服務之客戶。詎乙○○因財務困窘，竟意圖自己不
    法之所有，並基於詐欺取財之犯意，於民國95年12月間，向
    丙○○佯稱可代其購買基金，致丙○○陷於錯誤，而同意向
    乙○○購買新台幣（下同）100 萬元之基金，丙○○乃於95
    年12月20日交付現金25萬元與乙○○，再將其所有之台新國
    際商業銀行股份有限公司屏東分行（下稱台新銀行）帳號00
    000000000000號帳戶之存摺、印鑑章交與乙○○，託乙○○
    為其提款購買基金，乙○○取得丙○○所有之上開台新銀行
    帳戶存摺、印鑑章後，即盜用丙○○印鑑章蓋印在空白取款
    憑條上，以備日後之需，並於如附表二所示之時間，自丙○
    ○所有之上開台新銀行帳戶提領如附表二所示之金錢，共詐
    得1,047,750 元供己週轉花用。
二、乙○○另意圖為自己不法之利益，違背丙○○受託義務，分
    別於如附表三所示之時間，未得丙○○同意，將丙○○所有
    之如附表三所示之股票賣出（賣出之股票名稱、數量、得款
    金額，均如附表三所示），致生損害於丙○○之財產。乙○
    ○迨上開股票賣得之股款入丙○○上開台新銀行帳戶後，復
    意圖自己不法之所有，並基於行使偽造私文書、詐欺取財之
    犯意，分別於如附表四所示之時間，至台新銀行，持前揭已
    蓋印丙○○印鑑章之取款憑條，冒丙○○名義填寫而偽造各
    該取款憑條私文書，佯以丙○○名義表示欲提領款項，再將
    各該取款憑條交與不知情之台新銀行行員而行使之，使各該
    台新銀行行員陷於錯誤，誤認乙○○為有權提款之人，而先
    後將丙○○所有如附表四所示之款項交付乙○○，乙○○共
    計詐得款項1,188,419 元，足生損害於丙○○及台新銀行對
    於帳目管理之正確性。
三、乙○○為隱瞞盜賣丙○○股票及盜領帳戶存款之事實，竟基
    於行使偽造私文書之犯意，於95年12月27日，在台証證券客
    戶基本資料變更申請書上變更項目代號欄勾選月對帳單交付
    ，及在變更後資料欄月對帳單交付方式勾選變更為自取，並
    盜用丙○○印鑑章蓋印在申請書上，佯以丙○○名義表示欲
    將月對帳單交付方式變更為自取，再將該申請書交與不知情
    之凱基證券公司承辦人而行使之，足生損害於丙○○及凱基
    證券公司對於對帳單交付方式管理之正確性。
四、乙○○再基於行使偽造私文書之犯意，分別於：(1)96年1 月
    間某日，在凱基證券公司95年12月對帳單自取簽收表上，偽
    簽丙○○之署名2 枚；(2)96年2 月間某日，在凱基公證券司
    96年1 月對帳單自取簽收表上，偽簽丙○○之署名1 枚，並
    盜用丙○○印鑑章蓋印在其上；(3)96年3 月間某日，在凱基
    證券公司96年2 月對帳單自取簽收表上，偽簽丙○○之署名
    1 枚；(4)96年4 月1 日至24日間某日，在凱基證券公司96年
    3 月對帳單自取簽收表上，偽簽丙○○之署名1 枚；(5)同年
    5 月間某日，在凱基證券公司96年4 月對帳單自取簽收表上
    ，偽簽丙○○之署名1 枚，用以表示丙○○業已領取各該月
    對帳單之意，再將各該簽收表交與不知情之凱基證券公司承
    辦人而行使之，足生損害於丙○○及凱基證券公司對於對帳
    單交付方式管理之正確性。
五、案經丙○○、凱基公司訴請臺灣屏東地方法院檢察署檢察官
    偵查起訴。
    理  由
一、按被告以外之人於偵查中向檢察官所為之陳述，除顯有不可
    信之情況外，得為證據，刑事訴訟法第159 條之1 第2項 定
    有明文，本件各該證人於偵查中經具結向檢察官所為之陳述
    ，雖屬傳聞證據，惟現階段刑事訴訟法規定，檢察官代表國
    家偵查犯罪、實施公訴，依法有訊問被告、證人及鑑定人之
    權，實務運作時，檢察官於偵查中向被告以外之人所取得之
    陳述，原則上均能遵守法律規定，不致違法取供，其可信度
    極高，且被告乙○○並未提出有何顯不可信之情形，是各該
    證人偵查中經具結之證言，自得為證據。次按傳聞法則之重
    要理論依據，在於傳聞證據未經當事人之反對詰問予以核實
    ，乃予排斥，惟若當事人已放棄對原供述人之反對詰問權，
    於法院審判時表明同意該等傳聞證據可作為證據，基於證據
    資料愈豐富，愈有助於真實發現之理念，並貫徹刑事訴訟法
    修法加重當事人進行主義之精神，確認當事人對於證據能力
    有處分權之制度，傳聞證據經當事人同意作為證據，法院認
    為適當者，亦得為證據。本件當事人已表示對於除上所述之
    其餘全案卷證所存證據（含供述及非供述證據）均同意有證
    據能力，本院復斟酌該等證據並非非法取得，亦無證明力明
    顯過低之情形，以之作為證據，應屬適當，是依刑法訴訟法
    第159 條之5 第1 項規定，應認該等證據均得採為證據。
二、上揭未得告訴人丙○○同意將其所有之股票賣出；偽造丙○
    ○名義之客戶基本資料變更申請書後行使；偽簽丙○○之署
    名、盜蓋丙○○印鑑章蓋在對帳單自取簽收表上後行使之犯
    行，業據被告乙○○坦承不諱，核與證人即告訴人丙○○於
    偵查中、本院審理時所證之情相符，並有告訴人丙○○上開
    台新銀行帳戶歷史交易明細查詢表（分別見偵緝卷第87頁、
    本院卷第59~ 62頁、偵緝卷第53~55 頁）、台証證券客戶基
    本資料變更申請書（見他卷第12頁）、凱基證券公司95年12
    月至96年4 月之對帳單自取簽收表等在卷足憑（見他卷第13
    ~17 頁），堪認被告之自白與事實相符，事證明確，被告所
    為此部分犯行洵堪認定。至公訴意旨認被告盜賣告訴人丙○
    ○股票金額為4,363,964 元云云，惟依告訴人丙○○上開台
    新銀行帳戶歷史交易明細查詢表所示，被告盜賣告訴人丙○
    ○股票金額應為2,802,533 元（即以盜賣日之成交價計價，
    非以96年6 月26日之收盤價計價），公訴意旨容有誤會，又
    被告未供稱在凱基證券公司96年3 月之對帳單自取簽收表上
    偽簽丙○○署名之時間，告訴意旨亦未指出正確時間，惟本
    院審酌中華民國96年罪犯減刑條例之基準日為96年4 月24日
    ，則被告該次行使偽造私文書犯行之犯罪時間，尚無從排除
    於96年4 月24日前之可能，是基於被告利益，爰認被告所為
    該次行使偽造私文書犯行之犯罪時間為96年4 月1 日至24日
    間某日，均併此敘明。
三、訊據被告乙○○固坦承於如附表二編號2~6 、附表四所示之
    時間，自丙○○所有之上開台新銀行帳戶提領如附表二編號
    2~6 、附表四所示之金錢，惟矢口否認有為詐欺取財、行使
    偽造私文書等犯行，辯稱：伊未向丙○○佯稱可代購基金，
    伊提領上開款項係向丙○○借款云云。經查：
  (一)上揭以購買基金為由向丙○○詐取金錢、盜領丙○○台新銀
    行帳戶內金錢之事實，業據證人丙○○於本院審理時證稱：
    被告在95年12月間有說幫伊買基金，被告說她有業績壓力，
    向伊推銷，因為年底到了公司需要100 萬的業績，伊就答應
    向被告買100 萬的基金，他不是要跟伊借錢，伊有拿現金25
    萬加上戶頭的錢共100 萬給被告，當時伊身體不舒服，被告
    說可以直接幫伊領，伊就把存摺簿跟印鑑給被告，被告當天
    就把印鑑還給伊了，但是存款簿沒還伊，之後被告跟伊說舊
    的存款簿用完了，所以被告他幫伊換新的簿子，伊看舊的簿
    子最後面的交易資料很亂，但是新的存款簿餘額是正確的，
    所以伊就相信她，被告盜賣股票後提領出來的錢沒有經伊同
    意，只有買基金那次伊有把印章給被告，其他次都是被告拿
    提款單到伊家給伊用印，伊用印的提款單帳目都有清楚，伊
    沒有多蓋提款單給她，伊要賣股票時才發現有問題，大概是
    96年6 、7 月時發現的，伊當時人在歐洲，根本不可能賣股
    票，在這之前，伊有去刷簿子，被告有對伊的簿子做帳，所
    以伊沒有發現被告盜領伊的錢，伊有時請被告幫伊刷簿子，
    但是沒想到被告偽簽伊的簽名來領伊的錢，被告利用伊的存
    款簿貼上假的交易明細來盜領金錢，伊之後去銀行調閱資料
    才發現銀行的資料跟存款簿內容不同，起訴書附表三不是伊
    借她的錢，96年1 到3 月間被告有拿伊的簿子，但是伊沒拿
    印章給她，舊的那本（存款簿）最後面內容沒有印出來，被
    告就直接換新的存簿給伊，95年11、12月之前的存款簿內容
    都沒有問題，95年12月到96年4 月16日間伊提出來的2 本存
    簿都沒有交易資料，所以伊才跟被告一直催促要還伊簿子，
    他卷11頁表格是去台新銀行屏東分行對帳好幾次以後由台新
    銀行製作出來的表格，交給被告看，被告當場有承認並簽名
    ，並沒有如被告說的配合伊的說法的情形，伊去台新銀行屏
    東分行查詢時，銀行有歷史資料，但是伊自己的存簿沒有資
    料，因為當時被告跟伊說有1 本存簿不見了，應該就是記載
    95年12月到96年4 月間的交易資料等語（見本院卷第66、67
    頁、第69頁反面、第70頁正面、第71頁反面）；證人即凱基
    證券公司經理甲○○於本院審理時證稱：他卷11頁表格是去
    台新銀行屏東分行對帳，台新銀行屏東分行經理向被告表示
    這些交易是有問題的交易，印象中這表格是台新銀行屏東分
    行或丙○○的先生製作的，渠等有當場逐筆核對，核對時有
    伊、台新銀行屏東分行經理、丙○○夫婦及被告，被告在上
    面簽名表示這些款項都是被告做的，上面的簽名跟寫的字都
    是被告自己寫的，渠等不可能逼她，渠等之前已對帳好幾次
    ，這是因為需要比較完整、正確的表格，所以最後才以這表
    格為準，表格上面寫的安泰基金蓋章領出，據被告說，她在
    那時跟丙○○說她有業績壓力，所以請丙○○幫她買安泰基
    金，丙○○答應以100 萬元買安泰基金，當時部分以現金交
    付，部分由戶頭領取，伊有親耳聽到被告這樣說有關這些購
    買基金過程，對帳結果丙○○根本沒買基金，渠等發現根本
    沒庫存，對帳過程中，被告沒有說盜賣股票後的蓋章提款是
    向丙○○的借款，被告說是丙○○要買基金的時候有把簿子
    跟印章交給被告，被告利用這個機會蓋了一些空白的取款條
    ，之後再去領錢，印章是正確的，但是有些簽名是被告偽造
    ，伊知道存簿被貼的部分，被告有承認是她貼的，被告說這
    樣做是為了與她告訴丙○○他們之間的金錢往來資料相符，
    因為丙○○會看簿子，逐行比對，被告為了要讓數字、行數
    吻合，所以才會存一些錢進入丙○○的戶頭等語（見本院卷
    第68、69頁），證人丙○○、甲○○上開所證經核相符，且
    被告確在盜領明細表格（見他卷第11頁）上書寫「以上交易
    32筆確實屬本人所為」字樣，並簽名在其上，又丙○○所有
    之上開台新銀行帳戶於95年12月21日之餘額為726,195 元、
    95年12月22日提領147,750 元前之餘額為808,333 元等情，
    有該帳戶歷史交易明細查詢表在卷足憑（見偵緝卷第87、88
    頁），與證人丙○○所稱另交付現金25萬以與帳戶之餘額湊
    100 萬元之情相符，堪信證人丙○○所證與事實相符。
  (二)丙○○所有之上開台新銀行帳戶內如附表二編號2~6 、附表
    四所示金錢係被告提領等情，業據被告坦承不諱，並有各該
    取款憑條附卷可稽（分別見本院卷第34~38 、58頁、他卷第
    35~38 頁），堪認上開款項確係被告所提領。而丙○○所有
    之上開台新銀行帳戶於95年12月27日遭被告提領351,150 元
    後之餘額僅9,966 元，被告乃於95年12月28、29日、96年1
    月2 日盜賣丙○○股票，並於96年1 月2~4 日將賣得之股款
    提領等情，有該帳戶歷史交易明細查詢表（分別見偵緝卷第
    88頁反面、本院卷第59頁）、各該取款憑條附卷可稽（分別
    見本院卷第37、38頁、他卷第35、36頁），以被告上開領款
    、盜賣股票後領款之時間衡之，足認被告先向丙○○佯稱購
    買基金而將其上開帳戶內金錢提領近空後，即盜賣丙○○股
    票，再續盜領上開帳戶內金錢，若真如被告所辯其係向丙○
    ○借款始領取其帳戶之金錢，被告焉須盜賣丙○○股票？被
    告所辯顯與常情不合，自應以證人丙○○所證為可採。
  (三)綜上所述，被告前開辯解委無可採，事證明確，被告所為詐
    欺取財、行使偽造私文書犯行，亦堪認定。
四、核被告乙○○向丙○○佯稱可代購基金詐得1,047,750 元之
    所為，係犯刑法第339 條第1 項之詐欺取財罪。核被告盜賣
    丙○○股票之所為，係犯刑法第342 條第1 項之背信罪，被
    告於如附表三編號2 、5 、6 所示之時間所為之背信犯行，
    均係於2 日內接續為之，且均係侵害同一被害人之法益，應
    各論以接續犯之一罪，被告所為6 次背信犯行間，應予分論
    併罰，又起訴事實既已敘明被告盜賣丙○○股票之事實，則
    公訴意旨未認被告此部分所為涉犯背信罪，尚有未洽，應由
    本院予以補充法條，至公訴意旨另認被告所為既已成立詐欺
    罪，應不另論背信罪云云，惟本件被告盜賣股票係對丙○○
    背信，而後之盜領股款始成立詐欺台新銀行犯行，自與公訴
    意旨所舉之判決意旨之例不合，公訴意旨上開所認容有誤會
    。核被告偽造丙○○名義之取款憑條持以盜領丙○○上開帳
    戶內金錢之所為，係犯刑法第216 條、第210 條之行使偽造
    私文書罪及同法第339 條第1 項之詐欺取財罪，被告於如附
    表四編號1 所示之時間所為之行使偽造私文書、詐欺取財犯
    行，係於隔日接續為之，且侵害同一被害人之法益，應論以
    接續犯之一罪，被告各次行使偽造私文書、詐欺取財係一行
    為而觸犯數罪名，為想像競合犯，應從一重之行使偽造私文
    書罪處斷，被告所為3 次行使偽造私文書犯行間，應予分論
    併罰。核被告偽造丙○○名義之客戶基本資料變更申請書後
    行使之所為，係犯刑法第216 條、第210 條之行使偽造私文
    書罪。核被告偽簽丙○○之署名、盜蓋丙○○印鑑章蓋在對
    帳單自取簽收表上後行使之犯行之所為，係犯刑法第216 條
    、第210 條之行使偽造私文書罪，被告所為5 次行使偽造私
    文書犯行間，應予分論併罰。爰審酌被告利用被害人丙○○
    對其之信任，而對被害人丙○○詐取財物，復恣意盜賣被害
    人丙○○股票後盜領金錢，造成被害人丙○○莫大損害，惡
    性非輕，犯後復未積極賠償損害，及其犯罪之動機、目的、
    手段等一切情狀，量處如主文所示之刑，又被告係於中華民
    國96年罪犯減刑條例施行後始經通緝，應不受該條例第5條
    規定不得減刑之限制（最高法院82年度台上字第2999號判決
    意旨參照），是被告為如附表一編號1~15所示犯行之犯罪時
    間在96年4 月24日以前，且合於減刑條件，爰依法減刑，並
    定其應執行之刑，以資懲儆。末按各該對帳單自取簽收表上
    偽造之「丙○○」署押共6 枚，均應依刑法第219 條規定沒
    收沒收；至被告雖盜用丙○○之印章蓋用印文在取款憑條上
    ，惟該印章所蓋用之印文屬真正，即非偽造之印文，自無從
    沒收，併此敘明。
據上論斷，應依刑事訴訟法第299 條第1 項前段，刑法第210 條
、第216 條、第339 條第1 項、第342 條第1 項、第55條、第51
條第5 款、第219 條，刑法施行法第1 條之1 ，中華民國96年罪
犯減刑條例第2 條第1 項第3 款、第7 條，判決如主文。
本案經檢察官任亭到庭執行職務
中    華    民    國    99    年    3     月    18    日
                  刑事第五庭    審判長法  官  石家禎
                                      法  官  程士傑
                                      法  官  林家聖
以上正本證明與原本無異。
如不服本判決應於收受判決後10日內向本院提出上訴書狀，並應
敘述具體理由；其未敘述上訴理由者，應於上訴期間屆滿後20日
內向本院補提理由書（均須按他造當事人之人數附繕本）「切勿
逕送上級法院」。
中    華    民    國    99    年    3     月    18    日
                                書記官  邱郁芸
附表一：
┌──┬─────┬─────────────┐
│編號│ 犯罪事實 │      宣    告    刑      │
├──┼─────┼─────────────┤
│ 1. │如事實一所│乙○○意圖為自己不法之所有│
│    │示        │，以詐術使人將本人之物交付│
│    │          │，處有期徒刑壹年貳月，減為│
│    │          │有期徒刑柒月。            │
├──┼─────┼─────────────┤
│ 2. │如附表三編│乙○○為他人處理事務，意圖│
│    │號1 所示  │為自己不法之利益，而為違背│
│    │          │其任務之行為，致生損害於本│
│    │          │人之財產，處有期徒刑肆月，│
│    │          │減為有期徒刑貳月。        │
├──┼─────┼─────────────┤
│ 3. │如附表三編│乙○○為他人處理事務，意圖│
│    │號2 所示  │為自己不法之利益，而為違背│
│    │          │其任務之行為，致生損害於本│
│    │          │人之財產，處有期徒刑壹年，│
│    │          │減為有期徒刑陸月。        │
├──┼─────┼─────────────┤
│ 4. │如附表三編│乙○○為他人處理事務，意圖│
│    │號3 所示  │為自己不法之利益，而為違背│
│    │          │其任務之行為，致生損害於本│
│    │          │人之財產，處有期徒刑陸月，│
│    │          │減為有期徒刑月。        │
├──┼─────┼─────────────┤
│ 5. │如附表三編│乙○○為他人處理事務，意圖│
│    │號4 所示  │為自己不法之利益，而為違背│
│    │          │其任務之行為，致生損害於本│
│    │          │人之財產，處有期徒刑肆月，│
│    │          │減為有期徒刑貳月。        │
├──┼─────┼─────────────┤
│ 6. │如附表三編│乙○○為他人處理事務，意圖│
│    │號5 所示  │為自己不法之利益，而為違背│
│    │          │其任務之行為，致生損害於本│
│    │          │人之財產，處有期徒刑壹年，│
│    │          │減為有期徒刑陸月。        │
├──┼─────┼─────────────┤
│ 7. │如附表三編│乙○○為他人處理事務，意圖│
│    │號6 所示  │為自己不法之利益，而為違背│
│    │          │其任務之行為，致生損害於本│
│    │          │人之財產，處有期徒刑捌月，│
│    │          │減為有期徒刑肆月。        │
├──┼─────┼─────────────┤
│ 8. │如附表四編│乙○○行使偽造私文書，足以│
│    │號1 所示  │生損害於他人，處有期徒刑壹│
│    │          │年，減為有期徒刑陸月。    │
├──┼─────┼─────────────┤
│ 9. │如附表四編│乙○○行使偽造私文書，足以│
│    │號2 所示  │生損害於他人，處有期徒刑肆│
│    │          │月，減為有期徒刑貳月。    │
├──┼─────┼─────────────┤
│ 10.│如附表四編│乙○○行使偽造私文書，足以│
│    │號3 所示  │生損害於他人，處有期徒刑陸│
│    │          │月，減為有期徒刑月。    │
├──┼─────┼─────────────┤
│ 11.│如事實三所│乙○○行使偽造私文書，足以│
│    │示        │生損害於他人，處有期徒刑肆│
│    │          │月，減為有期徒刑貳月。    │
├──┼─────┼─────────────┤
│ 12.│如事實四(1)│乙○○行使偽造私文書，足以│
│    │所示      │生損害於他人，處有期徒刑肆│
│    │          │月，減為有期徒刑貳月。    │
├──┼─────┼─────────────┤
│ 13.│如事實四(2)│乙○○行使偽造私文書，足以│
│    │所示      │生損害於他人，處有期徒刑肆│
│    │          │月，減為有期徒刑貳月。    │
├──┼─────┼─────────────┤
│ 14.│如事實四(3)│乙○○行使偽造私文書，足以│
│    │所示      │生損害於他人，處有期徒刑肆│
│    │          │月，減為有期徒刑貳月。    │
├──┼─────┼─────────────┤
│ 15.│如事實四(4)│乙○○行使偽造私文書，足以│
│    │所示      │生損害於他人，處有期徒刑肆│
│    │          │月，減為有期徒刑貳月。    │
├──┼─────┼─────────────┤
│ 16.│如事實四(5)│乙○○行使偽造私文書，足以│
│    │所示      │生損害於他人，處有期徒刑肆│
│    │          │月。                      │
└──┴─────┴─────────────┘
附表二：
乙○○佯稱代購基金詐取款項明細
┌──┬──────┬────┬─────┬─────┐
│編號│  日    期  │ 方  式 │  金  額  │轉入帳戶  │
├──┼──────┼────┼─────┼─────┤
│ 1. │95年12月20日│收受蔡秀│250,000 元│          │
│    │            │絨現金  │          │          │
├──┼──────┼────┼─────┼─────┤
│ 2. │95年12月22日│從丙○○│147,750 元│提領現金  │
│    │            │帳戶提領│          │          │
├──┼──────┼────┼─────┼─────┤
│ 3. │95年12月25日│從丙○○│100,000 元│0000000000│
│    │            │帳戶提領│          │1500號帳戶│
├──┼──────┼────┼─────┼─────┤
│ 4. │95年12月26日│從丙○○│140,650 元│0000000000│
│    │            │帳戶提領│          │1500號帳戶│
├──┼──────┼────┼─────┼─────┤
│ 5. │95年12月26日│從丙○○│ 58,200 元│0000000000│
│    │            │帳戶提領│          │9200號帳戶│
├──┼──────┼────┼─────┼─────┤
│ 6. │95年12月27日│從丙○○│351,150 元│0000000000│
│    │            │帳戶提領│          │1500號帳戶│
├──┴──────┴────┴─────┴─────┤
│                                  共計：1,047,750 元│
└──────────────────────────┘
附表三：
乙○○盜賣股票明細
┌──┬────┬──────┬───┬─────┐
│編號│股票名稱│賣 出 日 期 │股  數│ 賣得金額 │
├──┼────┼──────┼───┼─────┤
│ 1. │矽創    │95年12月6 日│ 1,000│  87,711元│
├──┼────┼──────┼───┼─────┤
│    │        │95年12月28日│ 2,000│ 176,019元│
│    │        ├──────┼───┼─────┤
│ 2. │矽創    │95年12月29日│ 5,000│ 442,037元│
│    │        ├──────┼───┼─────┤
│    │        │96年1 月2 日│ 5,000│ 450,499元│
├──┼────┼──────┼───┼─────┤
│ 3. │矽創    │96年2 月5 日│ 3,000│ 139,559元│
├──┼────┼──────┼───┼─────┤
│ 4. │矽創    │96年2 月12日│   883│  94,943元│
├──┼────┼──────┼───┼─────┤
│    │        │96年3 月6 日│10,000│ 404,404元│
│    │矽創    ├──────┼───┼─────┤
│ 5. │        │96年3 月7 日│ 2,000│  87,452元│
│    ├────┼──────┼───┼─────┤
│    │華新科  │96年3 月9 日│50,000│ 601,193元│
├──┼────┼──────┼───┼─────┤
│    │        │96年3 月26日│10,000│ 125,348元│
│ 6. │華新科  ├──────┼───┼─────┤
│    │        │96年3 月28日│15,000│ 193,368元│
├──┴────┴──────┴───┴─────┤
│                              共計：2,802,533 元│
└────────────────────────┘
附表四：
乙○○盜蓋印章領款明細
┌──┬──────┬────┬─────┬─────┐
│編號│提領日期    │交易方式│提領金額  │轉入帳戶  │
├──┼──────┼────┼─────┼─────┤
│    │96年1 月2 日│轉帳取款│176,019 元│0000000000│
│    │            │        │          │1500號帳戶│
│    ├──────┼────┼─────┼─────┤
│ 1. │96年1 月3 日│現金取款│331,150 元│          │
│    ├──────┼────┼─────┼─────┤
│    │96年1 月4 日│轉帳取款│450,000 元│同上      │
├──┼──────┼────┼─────┼─────┤
│ 2. │96年2 月15日│轉帳取款│ 71,250 元│同上      │
├──┼──────┼────┼─────┼─────┤
│ 3. │96年3 月2 日│轉帳取款│160,000 元│同上      │
├──┴──────┴────┴─────┴─────┤
│                                    共計1,188,419 元│
└──────────────────────────┘
附錄本案論罪科刑法條全文：
刑法第210 條
偽造、變造私文書，足以生損害於公眾或他人者，處5 年以下有
期徒刑。
刑法第216 條
行使第210 條至第215 條之文書者，依偽造、變造文書或登載不
實事項或使登載不實事項之規定處斷。
刑法第217 條
偽造印章、印文或署押，足以生損害於公眾或他人者，處3 年以
下有期徒刑。
盜用印章、印文或署押，足以生損害於公眾或他人者，亦同。
刑法第339 條第1 項
意圖為自己或第三人不法之所有，以詐術使人將本人或第三人之
物交付者，處5 年以下有期徒刑、拘役或科或併科1 千元以下罰
金。
刑法第342 條第1 項
為他人處理事務，意圖為自己或第三人不法之利益，或損害本人
之利益，而為違背其任務之行為，致生損害於本人之財產或其他
利益者，處5 年以下有期徒刑、拘役或科或併科1 千元以下罰金
。

司法院資訊處製作；財團法人民間司法改革基金會備份。
